【裁判字號】    99,審小抗,3
【裁判日期】    990426
【裁判案由】    給付稅金
【裁判全文】
臺灣臺北地方法院民事裁定             99年度審小抗字第3號
抗  告  人  代表設計工程股份有限公司
法定代理人  甲○○
相  對  人  乙○○
上列當事人間給付稅金事件，抗告人對於中華民國99年2 月26日
本院新店簡易庭99年度店小字第127 號第一審小額民事裁定提起
抗告，本院裁定如下：
    主  文
抗告駁回。
抗告程序費用新台幣壹仟元由抗告人負擔。
    理  由
一、本件抗告意旨略以：伊於民國97年6 月10日向臺灣桃園地方
    法院提起民事訴訟（臺灣桃園地方法院97年度桃簡字第869
    號），其訴訟標的金額為新臺幣（下同）128,070 元，適用
    民事訴訟法關於小額訴訟程序之規定。而伊與相對人簽訂設
    計暨工程承攬合約書，雖於該合約書第12條約定：「如因本
    合約發生之爭訟，雙方同意以臺灣桃園地方法院為第一審管
    轄法院」，然伊係法人，且上開記載合意管轄約款之契約書
    ，係以文字處理機器作成，契約內容係事先擬妥，該合意管
    轄之約定顯屬預定用於同類契約之約款，自不適用民事訴訟
    法第24條合意管轄之規定，而相對人並非法人或商人，自無
    民事訴訟法第436 條之9 但書規定之適用，則臺灣桃園地方
    法院97年度桃簡字第869 號判決及97年度簡上字第186 號判
    決，其判決係在無管轄權之基礎下作成，自屬違法、無效；
    則原告提起本件給付稅金之訴訟，即無受確定判決效力所及
    之問題，本院99年度店小字第127 號裁定（下稱原裁定）自
    屬違法、不當，爰依法提起抗告，求為廢棄原裁定等語。
二、按小額事件當事人之一造為法人或商人者，於其預定用於同
    類契約之條款，約定債務履行地或以合意定第一審管轄法院
    時，不適用第12條或第24條之規定，民事訴訟法第436 條之
    9 前段固定有明文。惟所謂小額事件，係指關於請求給付金
    錢或其他代替物或有價證券之訴訟，其標的金額或價額在新
    台幣十萬元以下者，始適用民事訴訟法第4 章所定之小額訴
    訟程序，此觀同法第436 條之8 第1 項之規定即明；次按除
    別有規定外，確定之終局判決就經裁判之訴訟標的，有既判
    力；又原告之訴，其起訴違背第253 條、第263 條第2 項之
    規定，或其訴訟標的為確定判決之效力所及者，法院應以裁
    定駁回之，同法第400 條第1 項、第249 條第1 項第7 款亦
    有明定。
三、經查，抗告人前於97年6 月10日向臺灣桃園地方法院提起給
    付工程款訴訟，請求相對人給付工程款128,070 元，經該院
    桃園簡易庭以97年度桃簡案第869 號判決命相對人給付抗告
    人41,000元，及自97年5 月17日起至清償日止按年息5%計算
    之利息；抗告人不服提起上訴，亦經該院於98年5 月12日以
    97年度簡上字第186 號判決駁回抗告人之上訴而確定在案，
    此有起訴狀、上訴狀及臺灣桃園地方法院97年度桃簡字第86
    9 號判決、97年度簡上字第186 號判決等件影本在卷可稽（
    見本院99年度店小字第127 號卷第31頁至44頁）。是抗告人
    前向臺灣桃園地方法院起訴請求相對人給付工程款128,070
    元，其訴訟標的金額顯已逾10萬元，揆諸前開說明，自非屬
    民事訴訟法第436 條之8 所定之小額訴訟程序，自無民事訴
    訟法第436 條之9 規定之適用。抗告人與相對人既合意約定
    如因該合約所生之爭訟，同意以臺灣桃園地方法院為第一審
    管轄法院，則臺灣桃園地方法院就該給付工程款事件自有管
    轄權，抗告人指摘臺灣桃園地方法院97年度桃簡字第869 號
    判決及同院97年度簡上字第186 號判決係於無管轄權基礎下
    所作成之無效判決云云，實無足採。次查，原告向臺灣桃園
    地方法院起訴請求給付工程款事件，其中關於與本件同一事
    實之請求相對人給付稅金83,070元之部分，業經該院桃園簡
    易庭以97年度桃簡字第869 號判決駁回在案，抗告人不服提
    起上訴，亦經該院以97年度簡上字第186 號判決駁回上訴而
    確定在案，抗告人復再以同一事實對相對人提起本件訴訟，
    即與民事訴訟法第249 條第1 項第7 款規定不符。原裁定以
    抗告人本件訴請相對人給付稅金83,070元，其訴訟標的顯為
    上開確定判決效力所及，而裁定駁回抗告人之起訴，於法尚
    無不合。從而，抗告人指摘原裁定不當，求予廢棄，為無理
    由，應予駁回。
四、據上論結，本件抗告為無理由。依民事訴訟法第436 條之32
    第3 項、第495 條之1 第1 項、第449 條第1 項、第95條、
    第78條，裁定如主文。
中    華    民    國    99    年    4     月    26    日
                  民事第六庭審判長法  官  朱漢寶
                                  法  官  吳定亞
                                  法  官  蔡和憲
以上正本係照原本作成。
本裁定不得再抗告。
中    華    民    國    99    年    4     月    29    日
                                  書記官  黃馨慧

司法院資訊處製作；財團法人民間司法改革基金會備份。
